臺灣臺北地方法院民事判決　　　　　　94年度重訴字第1303號
原　　　告　　華南商業銀行股份有限公司
法定代理人　　乙○○
訴訟代理人　　甲○○
被　　　告　　信鋒實業股份有限公司
兼法定代理人　己○○　原住台北市中山區○○○路○段151巷6
被　　　　告　戊○○　原住同上.
　　　　　　　丙○○
　　　　　　　丁○○
上列當事人間清償借款等事件，本院於民國94年12月27日辯論終
結，判決如下：
    主  文
被告信鋒實業股份有限公司、己○○、戊○○、丁○○應連帶給
付原告新臺幣肆仟伍佰柒拾柒萬陸仟肆佰參拾參元及如附表一所
示之利息及違約金；連帶給付美金貳拾伍萬壹仟玖佰陸拾伍元捌
角及如附表二所示之利息及違約金；連帶給付日幣壹佰玖拾捌萬
貳仟柒佰柒拾貳元及如附表三所示之利息及違約金。
原告其餘之訴駁回。
訴訟費用由被告信鋒實業股份有限公司、己○○、戊○○、丁○○連帶負擔。
本判決第一項於原告以新臺幣壹仟捌佰貳拾柒萬元供擔保後，得
假執行。
原告其餘假執行之聲請駁回。
    事實及理由
一、按當事人得以合意定第一審管轄法院，民事訴訟法第24條第
    1項前段定有明文。查，本件兩造於約定書第27條及保證書
    第6條約定，同意以本院為第一審管轄法院，本院就本件訴
    訟自有管轄權。被告信鋒實業股份有限公司（下稱信鋒公司
    ）、己○○、戊○○、丁○○未於言詞辯論期日到場，核均
    無民事訴訟法第386 條各款所列情形，爰依原告之聲請，由
    其一造辯論而為判決。
二、原告起訴主張：被告己○○、丙○○、丁○○於民國85年2
    月12日與原告訂立最高限額新臺幣（下同）1億2,000萬元之
    連帶保證契約，擔保被告信鋒公司對原告現在及將來所負一
    切債務之清償。嗣被告信鋒公司另邀同被告己○○、戊○○
    為連帶保證人，於81年6月4日起陸續向原告借款21筆共計7,
    331萬元，到期日、利息及違約金之約定均如附表一（編號1
    至22）所示，並應按月攤還利息，如一次未履行，即喪失期
    限利益。詎料被告信鋒公司未依約繳款，借貸部分應視同全
    部到期，共計尚欠如附表一所示之本金共計43,149,173元、
    利息及違約金。被告信鋒實公司復委任原告為保證人，就台
    北國際金融中心預付款保證金事項為保證，並邀同己○○、
    戊○○為連帶保證人，保證之金額以636萬元為限額，嗣原
    告於91年4月10日簽立保證書予韓商三星綜建營造股份有限
    公司以530萬元之金額負擔保之責，依委任保證契約書第4條
    約定，被告如未依約履行委請原告保證事項，而由原告墊付
    一切保證款項，被告應立即償還，並自墊付之日起至清償日
    止，應支付利息並加計違約金，詎料被告信鋒公司竟違約，
    由原告墊款530萬元並解除保證責任，依委任保證契約書第9
    條約定債務視為全部到期，尚欠本金2,627,260元及至清償
    日止之利息、違約金（附表一編號22）。另被告信鋒公司為
    便於現在及將來委任原告開發遠期信用狀以購貨（料）或設
    備等之需，邀同己○○、戊○○為連帶保證人，與原告簽立
    委任開發遠期信用狀契約，概括以美金30萬元為限額，循環
    開發遠期信用狀，並約定以開發信用狀申請書或信用狀項下
    之結匯證實書或交易憑證或匯票等有關文件為原告代被告保
    證付款或墊款之憑證，並以各筆遠期信用狀押匯日或裝運日
    （或其他約定方武）起算按開發信用狀申請書上列明之匯票
    期限計算各筆債務之清償日，利息自押匯日起算，並依當日
    原告所訂外幣貸款利率計收利息；嗣被告信鋒公司於91年9
    月20日起陸續委任原告開發遠期信用狀如附表二、三，到期
    日、利息、違約金如附表二、三所示，開狀金額計美金279,
    962元及日幣2,203,080元，到單後由原告墊款金額為美金25
    1,965元8角及日幣1,982,772元。依委任開發遠期信用狀契
    約第9條約定，被告依本契約之規定清償各筆債務，且最遲
    應於各筆遠期信用狀項下之債務清償日，將該筆債務本息按
    清償時之即期外匯賣出匯率折算新臺幣或以原幣償還，並約
    定遲延償還時應計之遲延利息及違約金。詎料被告信鋒實公
    司於借款到期竟未清償，尚欠上開墊款計美金251,965元8角
    及日幣1,982,772元及如附表二、三所示之利息、遲延利息
    及違約金。依約被告己○○、戊○○、丙○○、丁○○自應
    負擔連帶保證清償責任。爰依消費借貸及連帶保證之法律關
    係，提起本訴等語。並聲明：被告應連帶給付（一）45,776
    ,433 元 ，及如附表一所示之利息、違約金。（二）美金25
    1,965 元8 角及如附表二所示之利息、違約金。（三）日幣
    1,982,772 元及如附表三所示之利息、違約金。並聲請願供
    擔保宣告假執行。
三、被告丙○○辯稱：約定書及保證書上印章係被人盜刻，未做
    保證人，原告並沒有對保等語。並聲明：駁回原告之訴。
四、被告丁○○則以：另筆往來之保證書及約定書上簽名係伊所
    簽，但並沒有該印章，系爭保證書上筆跡則非伊所簽等語。
    並聲明：駁回原告之訴。
五、本件原告主張被告被告信鋒公司邀同被告己○○、戊○○為
    連帶保證人向原告借款等上開事實，已據其提出保證書、借
    據、授信約定書、委任保證契約書、預付款保證金保證書、
    韓商三星綜建營造股份有限公司函、委任開發遠期信用狀契
    約、開發信用狀申請書、進口到單交易紀錄單等件影本為證
    ，核屬相符。至被告丁○○雖否認有為被告信鋒公司保證云
    云，然查：被告丁○○在華南銀行曾為美廣實業有限公司保
    證（本院卷第92頁），且與原告立下授信約定書（本院卷第
    95頁），並留有印鑑卡（本院卷第94頁），其上簽名為被告
    丁○○所親簽一節，為被告丁○○所不爭執。被告丁○○雖
    否認其上印文之真正。然上開授信約定書及印鑑卡所蓋用之
    印文係被告丁○○於84年間辦理授信約定及留存印鑑卡時，
    交付證人鄭英蘭蓋用等情，業經證人鄭英蘭到庭證述屬實（
    本院卷第129 、130 頁）。足信該印文確為被告丁○○所有
    無誤。而系爭保證書上之「丁○○」署名，固非被告丁○○
    所親簽，然其上之印文，經以肉眼核對，核與上開授信約定
    書及印鑑卡上之印文相符，是堪認系爭保證書上之被告丁○○印文確屬真正，被告丁○○上開辯解，應無足取。
六、至原告主張被告丙○○亦曾於85年2 月12日簽立連帶保證書
    ，連帶保證被告信鋒公司對原告所負債務，雖經提出上開保
    證書為證，然已為被告丙○○所否認，並以前揭情詞置辯。
    按當事人主張有利於己之事實者，就其事實有舉證之責任。
    私文書應由舉證人證其真正。但他造於其真正無爭執者，不
    在此限。民事訴訟法第277 條、第357 條分別定有明文。經
    查，原告對系爭保證書上被告丙○○署名或印文均不能證明
    為真正，則其上開主張，即無足取。
七、從而，原告依據消費借貸、連帶保證之法律關係，請求被告
    信鋒公司、己○○、戊○○、丁○○連帶給付45,776,433元
    、美金251,965 元8 角及日幣1,982,772 元及如主文第一項
    所示之利息、違約金，為有理由，應予准許。
八、原告陳明願供擔保，聲請宣告假執行，核無不合，爰酌定相
    當擔保金額准許之。
九、據上論結，本件原告之訴為有理由，依民事訴訟法第385條
    第1 項前段、第79條、第390 條第2 項、第85條第2 項，判
    決如主文。
中　　華　　民　　國　　94　　年　　12　　月　　30　　日
                  民事民二庭    法　官　蔡政哲
以上正本係照原本作成。
如對本判決上訴，須於判決送達後20日內向本院提出上訴狀。
中　　華　　民　　國　　94　　年　　12　　月　　30　　日
                    　　　　　　書記官　柯月英
